【裁判字號】    95,抗,631
【裁判日期】    950920
【裁判案由】    沒入保證金
【裁判全文】
臺灣高等法院臺中分院刑事裁定           95年度抗字第631號
抗  告  人
即  被  告  甲○○
上列抗告人因沒入保證金案件，不服臺灣臺中地方法院中華民國
95年8月16日裁定 （95年度易字第1568號）提起抗告，本院裁定
如下：
    主  文
抗告駁回。
    理  由
一、本件抗告意旨略以：抗告人即被告（以下簡稱抗告人）甲○
    ○因任職大陸台商之美耐皿公司，為業務推展在大陸各省奔
    走，經常會有一段時間與家人失去聯絡，家人代收傳票往往
    無法連絡被告，致合法傳喚仍無法返台出庭應訊，此件事倩
    家人可做證，若再次傳喚，將配合等語，請求撤銷原裁定。
二、原裁定以：、按具保之被告逃匿者，應命具保人繳納指定
    之保證金額，並沒入之。不繳納者，強制執行。保證金已繳
    納者，沒入之。前項規定，於檢察官依第九十三條第三項但
    書命具保者，準用之。刑事訴訟法第一百十八條第一項、第
    二項分別定有明文。、經查，被告甲○○因竊盜案件，經
    臺灣臺中地方法院檢察署檢察官准予具保，並指定保證金額
    新台幣（下同）三萬元，復經具保人黃巧菁繳納上揭保證金
    後，將被告釋放在案；惟被告經本院合法傳喚，無正當理由
    不到庭，另本院通知具保人偕同被告屆時到庭，惟被告屆時
    亦未到庭，復經本院囑託臺灣苗栗地方法院檢察署檢察官拘
    提被告無著，此有送達證書、戶籍資料、報告書附卷可考，
    是被告已有逃匿之事實，至為明顯，自應將具保人繳納之保
    證金三萬元沒入之等語，核無違誤，應予維持。
三、經查：原審於九十五年七月十八日下午二時三十分，傳喚具
    保人黃巧菁及抗告人甲○○到庭，且於具保人黃巧菁之送達
    證上註明帶同本件抗告人甲○○到庭，惟當日具保人黃巧菁
    及抗告人甲○○均未到庭，有送達證、刑事報到單及筆錄各
    一份在卷可稽（見原審審卷第七至第十頁）。另卷附經具保
    人黃巧菁簽名之刑事被告現金保證書業已載明：保證責任如
    左：『被告人隨傳隨到，如逃匿不到，具保人所繳之保證金
    ，任憑沒入。具保人之住居所如有遷移，當立即陳報新址。
    』（見偵查卷第三十九頁），則具保人黃巧菁對於抗告人甲
    ○○之行蹤，即應保持「隨傳隨到」，且對抗告人甲○○遷
    移現所在地，亦應立即陳報至明，本件抗告人甲○○既無法
    將其行蹤及現在住所，隨時與具保人黃巧菁保持連絡，致法
    院對抗告人甲○○之傳喚、拘提以及令具保人黃巧菁陳報抗
    告人甲○○之行蹤均無所獲，原審裁定執以為本件沒入保證
    金之理由，並無何不當之處。而抗告人甲○○既已自承係無
    法與家人聯絡，本件即無再傳喚甲○○家人僅證之必要，且
    綜上所述，抗告人甲○○以其因業務推展，在大陸各省奔走
    ，有一段時間與家人失去聯絡云云，指摘原裁定不當，並無
    理由，應予駁回。
四、據上論結，應依刑事訴訟法第四百十二條，裁定如主文。
中    華    民    國    95    年    9    月    20     日
            刑事第三庭  審判長法  官  王  增  瑜
                              法  官  陳  欣  安
                              法  官  胡  忠  文
上列正本證明與原本無異。
不得再抗告。
                              書記官  陳  麗  玉
中    華    民    國    95    年    9    月    20     日
                                                      Ａ


司法院資訊處製作；財團法人民間司法改革基金會備份。
